臺灣高雄地方法院刑事裁定
111年度聲字第1034號
聲  請  人  臺灣高雄地方檢察署檢察官
受  刑  人  盧昶佑




上列聲請人因受刑人數罪併罰有二裁判以上，聲請定其應執行之
刑（111年度執聲字第812號），本院裁定如下：
　　主  文
盧昶佑犯如附表所示之拾肆罪，所處各如附表所示之刑，應執行
有期徒刑玖年陸月。
    理　由
一、聲請意旨略以：受刑人盧昶佑犯槍砲彈藥刀械管制條例等罪
    ，先後經法院判決確定如附表，應依刑法第50條、第53條、
    第51條第5款，定其應執行之刑，爰依刑事訴訟法第477條第
    1項規定聲請裁定等語。
二、按裁判確定前犯數罪者，併合處罰之；有二裁判以上者，依
    刑法第51條之規定，定其應執行之刑；數罪併罰，分別宣告
    其罪之刑，宣告多數有期徒刑者，於各刑中之最長期以上，
    各刑合併之刑期以下，定其刑期，但不得逾30年，刑法第50
    條第1項前段、第53條、第51條第5款分別定有明文。另數罪
    併罰案件之實體裁判確定後，即生實質之確定力，除因增加
    經另案判決確定合於數罪併罰之其他犯罪，或原定應執行刑
    之數罪中有部分犯罪，因非常上訴、再審程序而經撤銷改判
    ，或有赦免、減刑等情形，致原裁判定刑之基礎已經變動，
    或其他客觀上有責罰顯不相當之特殊情形，為維護極重要之
    公共利益，而有另定應執行刑之必要者外，法院應受原確定
    裁定實質確定力之拘束（最高法院110年度台抗字第489號刑
    事裁定參照）。又法律上屬於自由裁量之事項，有其外部性
    界限及內部性界限，並非概無拘束。依據法律之具體規定，
    法院應在其範圍內選擇為適當之裁判者，為外部性界限；而
    法院為裁判時，應考量法律之目的及法律秩序之理念所在者
    ，為內部性界限；法院為裁判時，二者均不得有所逾越（最
    高法院108年台非字第155號判決參照）。
三、經查：
（一）受刑人因犯如附表各編號所示之14罪，先後經法院判處如
      附表各編號所示之刑，並於如附表各編號所示之日期確定
      在案，其所犯如附表編號1至14所示各罪，均係於最先之
      判決確定日（即附表編號1至5所示民國108年1月9日）以
      前所犯，有臺灣高等法院被告前案紀錄表及各該刑事判決
      書在卷可稽。又其中附表編號1至5及編號6至14等罪，均
      分別曾經有如附表備註欄所載合併定其應執行刑確定之情
      況，有各該刑事判決及受刑人臺灣高等法院被告前案紀錄
      表在卷可參。檢察官就附表各罪聲請定其應執行刑，本院
      審酌受刑人附表編號1至5、編號6至14等罪定應執行之刑
      裁判確定後，因有另案確定判決合於數罪併罰之其他犯罪
      ，致原裁判定刑之基礎已經變動，而有另定應執行刑之必
      要，符合最高法院110年度台抗字第489號所謂「一事不再
      理原則」之例外情形，本院自可就附表所示各罪更定其應
      執行刑。是檢察官本案聲請定其應執行之刑，係屬正當，
      應予准許。而附表編號1至5，及附表編號6至14之罪，前
      分別經本院定應執行有期徒刑1年5月及8年6月確定，依上
      述說明，本院就附表編號1至14所示各罪再為定應執行刑
      之裁判時，自應受前開裁定所為定應執行刑內部界限之拘
      束，即應在上開曾定應執行刑度加計總和9年11月（計算
      式：1年5月＋8年6月＝9年11月）範圍內定應執行刑。
（二）經臺灣高雄地方檢察署檢察官詢問受刑人關於本案聲請定
      其應執行之刑之意見，受刑人表示：請求定應執行刑，希
      望法院從輕量刑等語，此有臺灣高雄地方檢察署受刑人是
      否同意聲請定執行刑調查表影本1紙在卷可參。爰斟酌受
      刑人陳述之意見，並考量受刑人所犯分別為三人以上共同
      詐欺取財、共同販賣第三級毒品、非法持有爆裂物等罪，
      數罪犯罪時間、空間、犯罪型態、侵害法益之異同性等整
      體非難評價，罪數所反應行為人之人格、犯罪傾向、對被
      告施以矯正之必要性，以及刑罰目的及相關刑事政策、數
      罪併罰定執行刑之規定所採取之限制加重原則等情狀綜合
      判斷，就附表所示各罪定其應執行之刑如主文所示。
四、依刑事訴訟法第477條第1項，刑法第53條、第51條第5款，
    裁定如主文。
中　　華　　民　　國　　111 　年　　7 　　月　　13　　日
                  刑事第十三庭  法　官  翁瑄禮
以上正本證明與原本無異。
如不服本裁定，應於收受送達後5 日內向本院提出抗告狀。
中　　華　　民　　國　　111 　年　　7 　　月　　13　　日
                                書記官  張婉琪
附表：
 編號   罪名   宣告刑    犯罪日期 偵查（自訴）機關年度案號        最後事實審          確定判決       備註      法院、案號 判決日期 法院、案號 確定日期  1 （即聲請書一覽表編號1） 詐欺 有期徒刑1年5月 106年12月15日 高雄地檢106年度偵字第22450號等 高雄地院 107年度審訴字第941號 107年12月12日 高雄地院 107年度審訴字第941號 108年1月9日 高雄地檢108年度執緩字第158號(110年度執撤緩字第25號)。 編號1-5曾定應執刑有期徒刑1年5月確定。 2 （即聲請書一覽表編號2） 詐欺 有期徒刑1年6月 106年12月17日 高雄地檢106年度偵字第22450號等 高雄地院 107年度審訴字第941號 107年12月12日 高雄地院 107年度審訴字第941號 108年1月9日  3 （即聲請書一覽表編號3） 詐欺 有期徒刑1年3月 106年12月17日 高雄地檢106年度偵字第22450號等 高雄地院 107年度審訴字第941號 107年12月12日 高雄地院 107年度審訴字第941號 108年1月9日  4 （即聲請書一覽表編號3） 詐欺 有期徒刑1年3月 106年12月17日 高雄地檢106年度偵字第22450號等 高雄地院 107年度審訴字第941號 107年12月12日 高雄地院 107年度審訴字第941號 108年1月9日  5 （即聲請書一覽表編號4） 詐欺 有期徒刑1年2月 106年12月17日 高雄地檢106年度偵字第22450號等 高雄地院 107年度審訴字第941號 107年12月12日 高雄地院 107年度審訴字第941號 108年1月9日  6 （即聲請書一覽表編號5） 槍砲彈藥刀械管制條例 有期徒刑3年10月 107年3月22日至107年4月7日間某日起至107年9月18日止 高雄地檢107年度偵字第5955號 高雄地院 110年度訴緝字第31號 111年1月25日 高雄地院 110年度訴緝字第31號 111年3月9日 高雄地檢111年度執字第2206號。 編號6-14曾定應執行有期徒刑8年6月確定。 7 （即聲請書一覽表編號6） 毒品危害防制條例 有期徒刑3年10月 107年11月09日 高雄地檢107年度偵字第5955號 高雄地院 110年度訴緝字第31號 111年1月25日 高雄地院 110年度訴緝字第31號 111年3月9日  8 （即聲請書一覽表編號7） 毒品危害防制條例 有期徒刑3年8月 107年11月25日 高雄地檢107年度偵字第5955號 高雄地院 110年度訴緝字第31號 111年1月25日 高雄地院 110年度訴緝字第31號 111年3月9日  9 （即聲請書一覽表編號7） 毒品危害防制條例 有期徒刑3年8月 107年12月10日 高雄地檢107年度偵字第5955號 高雄地院 110年度訴緝字第31號 111年1月25日 高雄地院 110年度訴緝字第31號 111年3月9日  10 （即聲請書一覽表編號7） 毒品危害防制條例 有期徒刑3年8月 107年12月26日 高雄地檢107年度偵字第5955號 高雄地院 110年度訴緝字第31號 111年1月25日 高雄地院 110年度訴緝字第31號 111年3月9日  11 （即聲請書一覽表編號8） 詐欺 有期徒刑1年3月 106年12月14日 高雄地檢107年度偵字第5955號 高雄地院 110年度訴緝字第31號 111年1月25日 高雄地院 110年度訴緝字第31號 111年3月9日  12 （即聲請書一覽表編號9） 詐欺 有期徒刑1年1月 106年12月15日 高雄地檢107年度偵字第5955號 高雄地院 110年度訴緝字第31號 111年1月25日 高雄地院 110年度訴緝字第31號 111年3月9日  13 （即聲請書一覽表編號9）  詐欺 有期徒刑1年1月 106年12月15日 高雄地檢107年度偵字第5955號 高雄地院 110年度訴緝字第31號 111年1月25日 高雄地院 110年度訴緝字第31號 111年3月9日  14 （即聲請書一覽表編號9） 詐欺 有期徒刑1年1月 106年12月15日 高雄地檢107年度偵字第5955號 高雄地院 110年度訴緝字第31號 111年1月25日 高雄地院 110年度訴緝字第31號 111年3月9日